【裁判字號】    95,易緝,442
【裁判日期】    950807
【裁判案由】    毒品危害防制條例
【裁判全文】
臺灣臺中地方法院刑事判決             95年度易緝字第442號
公  訴  人  臺灣臺中地方法院檢察署檢察官
被      告  甲○○
上列被告因違反毒品危害防制條例案件，經檢察官提起公訴（九
十四年度毒偵字第五八八四號）及移送併案審理（九十五年度毒
偵字第一一三號），被告於本院準備程序就被訴事實為有罪之陳
述，經本院合議庭裁定改行簡式審判程序，判決如下：
    主    文
甲○○連續施用第二級毒品，累犯，處有期徒刑伍月，如易科罰
金，以佰元折算壹日。扣案之甲基安非他命伍包（含袋毛重共
計壹點捌公克），沒收銷燬之。
    犯罪事實
一、甲○○前因犯偽造有價證券罪、麻醉藥品管理條例、槍砲彈
    藥刀械管制條例及贓物罪等案件，經本院裁定合併應執行有
    期徒刑五年五月確定，經送監執行，於民國九十年十一月十
    六日縮短刑期假釋出監，復經本院裁定撤銷假釋後接續執行
    殘刑，九十三年八月八日縮刑期滿執行完畢。又其因施用毒
    品案件，經本院裁定令入勒戒處所觀察、勒戒後，認有繼續
    施用傾向，再依本院裁定令入戒治處所施以強制戒治，於九
    十二年九月三日強制戒治期滿執行完畢。詎甲○○仍不知悔
    悟，基於施用第二級毒品甲基安非他命之概括犯意，自九十
    四年七月五日某時起至同年十一月一日十七時止，在臺中市
    北屯區○○○路三五號及臺中市○○路詳細地址不明等地點
    ，以將甲基安非他命置於玻璃球吸食器內點火燒烤後吸其煙
    氣方式，連續施用第二級毒品甲基安非他命多次，平均一星
    期施用二次。嗣經警先於九十四年九月二十一日二十時四十
    分，在臺中縣豐原市○○路一五○巷十五號旁查獲；復於九
    十四年十一月一日十九時，在臺中市○區○○路與文心路口
    為警查獲，並扣得甲基安非他命五包（含袋毛重共計一‧八
    公克）。
二、案經臺中縣警察局豐原分局報請臺灣臺中地方法院檢察署檢
    察官偵查起訴，及臺中市警察局第二分局報請同署檢察官移
    送併辦。
    理    由
一、訊據被告甲○○對於前揭犯罪事實坦承不諱，且被告二次為
    警查獲後所採集之尿液，經以氣相層析質譜儀（即ＧＣ／Ｍ
    Ｓ）方法檢驗結果，均呈第二級毒品甲基安非他命陽性反應
    等情，此有詮昕科技股份有限公司濫用藥物尿液檢驗報告一
    份、中山醫學大學附設醫院藥物濫用檢測中心確認檢驗結果
    報告一份附卷足憑，復有扣案之甲基安非他命五包（含袋毛
    重共計一‧八公克）可資佐證。查被告前因施用毒品案件，
    經本院裁定令入勒戒處所觀察、勒戒後，認有繼續施用傾向
    ，再依本院裁定令入戒治處所施以強制戒治，於九十二年九
    月三日強制戒治期滿執行完畢，此有臺灣高等法院被告前案
    紀錄表及臺灣臺中地方法院檢察署刑案資料查註紀錄表各一
    份在卷可參，其於強制戒治執行完畢後五年內再犯本件施用
    毒品罪，依毒品危害防制條例第二十三條第二項之規定，即
    應依法追訴。被告自白核與事實相符，事證明確，其犯行洵
    堪認定。
二、核被告所為，係犯毒品危害防制條例第十條第二項之施用第
    二級毒品罪。被告為供施用而持有第二級毒品，其持有第二
    級毒品之低度行為，已為施用第二級毒品之高度行為所吸收
    ，不另論罪。查被告行為後，刑法第五十六條關於連續犯之
    規定業已刪除，是被告犯後法律已有變更，而本件被告於舊
    法時期所犯多次施用甲基安非他命犯行，時間緊接，所犯構
    成要件相同之罪名，顯係基於概括犯意為之，依修正前刑法
    第五十六條之規定，為連續犯，應論以一施用第二級毒品罪
    ，並加重其刑；而依修正後之刑法，並無連續犯之規定，且
    依新法應各別多次論斷之結果（即數罪併罰），其刑度顯較
    修正前刑法第五十六條之規定以一連續施用第二級毒品罪為
    重，經比較新舊法結果，應依刑法第二條第一項之規定，以
    被告行為時之規定較有利於被告，自應依刑法第二條第一項
    前段之規定，適用修正前刑法第五十六條之規定，論以一施
    用第二級毒品罪，並加重其刑。又公訴意旨僅記載被告於九
    十四年九月二十一日施用第二級毒品甲基安非他命一次之事
    實，惟未敘及被告自九十四年七月五日某時起至九十四年十
    一月一日十七時止，仍連續施用第二級毒品甲基安非他命之
    事實，然此部分施用第二級毒品之犯罪事實與公訴人已起訴
    之犯罪事實具有連續犯之裁判上一罪關係，應為起訴效力所
    及，本院自應併予審理，附此敘明。末查，被告前因犯偽造
    有價證券罪、麻醉藥品管理條例、槍砲彈藥刀械管制條例及
    贓物罪等案件，經本院裁定合併應執行有期徒刑五年五月確
    定，經送監執行，於九十年十一月十六日縮短刑期假釋出監
    ，復經本院裁定撤銷假釋後接續執行殘刑，九十三年八月八
    日縮刑期滿執行完畢，此有臺灣高等法院被告前案紀錄表及
    臺灣臺中地方法院檢察署刑案資料查註紀錄表各一份在卷可
    憑，其於受有期徒刑執行完畢後五年以內，再犯本件有期徒
    刑以上之罪，不論依修正前之刑法第四十七條，或修正後之
    刑法第四十七條第一項之規定，均構成累犯，對被告而言並
    無利或不利之情形，自不生新舊法比較之問題，應逕依行為
    時法即修正前之刑法第四十七條，論以累犯，並加重其刑，
    且遞加重之。爰審酌被告前因施用毒品犯行曾經強制戒治，
    竟又再施用毒品不輟，無視於毒品對於自身健康之戕害及國
    家對於杜絕毒品犯罪之禁令，本件施用第二級毒品之犯行，
    惡性非輕，及其事後坦承犯行，再本於施用毒品犯罪之人，
    亦為「病人」之考量等一切情狀，量處如主文所示之刑。又
    被告行為後，罰金罰鍰提高標準條例第二條業已刪除，而刑
    法第四十一條第一項前段關於易科罰金之折算標準已由舊法
    之銀元一百元、二百元、三百元修正為新台幣一千元、二千
    元、三千元，因屬科刑規範事項之變更，其折算標準為裁判
    時所應諭知，自有就新舊法規定比較之必要，經比較新舊法
    結果，以被告行為時之舊法較為有利於被告，是依刑法第二
    條第一項前段之規定，應適用被告行為時之舊法即依修正前
    刑法第四十一條第一項前段、修正前罰金罰鍰提高標準條例
    第二條之規定，並諭知以銀元三百元折算一日為易科罰金之
    折算標準。扣案之甲基安非他命五包，確為第二級毒品甲基
    安非他命無誤，亦據被告供陳明確，分別為毒品危害防制條
    例第二條第二項第二款所指之第二級毒品，爰依同條例第十
    八條第一項前段規定，不問屬於犯人與否，宣告沒收銷燬之
    。
據上論斷，應依刑事訴訟法第二百七十三條之一第一項、第二百
九十九條第一項前段，毒品危害防制條例第十條第二項、第十八
條第一項前段，刑法第二條第一項前段、第十一條、修正前刑法
第五十六條、第四十七條、第四十一條第一項前段，修正前罰金
罰鍰提高標準條例第二條，判決如主文。
中    華    民    國    95    年     8    月     7    日
                  刑事第六庭    法  官  戴博誠
上正本證明與原本無異。
如不服本判決，應於送達後十日內向本院提出上訴狀（須附繕本
），上訴於臺灣高等法院臺中分院。
                                書記官  謝明倫
中    華    民    國    95    年     8    月     7    日
【附錄論罪科刑法條】
毒品危害防制條例第十條第二項：
施用第二級毒品者，處三年以下有期徒刑。


司法院資訊處製作；財團法人民間司法改革基金會備份。
